【裁判字號】    99,抗,194
【裁判日期】    991015
【裁判案由】    本票裁定
【裁判全文】
臺灣臺北地方法院民事裁定               99年度抗字第194號
抗  告  人  乙○○
相  對  人  順風交通企業股份有限公司
法定代理人  甲○○
上列當事人間請求本票裁定事件，抗告人對於本院民國99年9月
7日所為之99年度司票字第9338號裁定提起抗告，本院裁定如下
：
    主  文
抗告駁回。
抗告程序費用新臺幣壹仟元由抗告人負擔。
    理  由
一、相對人於原審聲請意旨略以：相對人執有抗告人與邱月芳於
    民國98年5月12日共同簽發之本票乙紙，內載金額新臺幣（
    下同）35,160元，到期日未載，付款地在相對人公司事務所
    ，利息按年息20%計算，並免除作成拒絕證書，詎於99年5月
    3日經提示均未獲付款，為此爰依票據法第123條規定聲請裁
    定後准予強制執行。原審乃就系爭本票，及自99年5月4日起
    至清償日止，按年息20%計算之利息，裁定准予強制執行。
二、抗告意旨略以：抗告人向相對人承租其所有車號為428-YG之
    計程車乙部，由抗告人妻邱月芳任連帶保證人，並簽發未載
    金額及到期日之空白本票作為擔保，交由相對人收執。詎相
    對人未經事先告知，逕行於99年5月3日收回該計程車，斯時
    積欠租金為32,285元，倘扣除押金5,000元，亦僅為27,285
    元。現抗告人已尋得另一家計程車行租賃計程車繼續執業駕
    駛計程車，預計將於99年12月30日前償還積欠相對人之租金
    27,285元及按上開約定利率計算之利息，為此提起抗告，求
    本院轉囑相對人再與抗告人協商還款云云。
三、按執票人向本票發票人行使追索權時，得聲請法院裁定後強
    制執行，票據法第123 條定有明文。次按本票執票人，依票
    據法第123 條規定，聲請法院裁定許可對發票人強制執行，
    係屬非訟事件，此項聲請之裁定，及抗告法院之裁定，僅依
    非訟事件程序，就本票形式上之要件是否具備予以審查為已
    足，並無確定實體上法律關係存否之效力，如發票人就票據
    債務之存否有爭執時，應由發票人提起確認之訴，以資解決
    ，此為最高法院57年臺抗字第76號、56年臺抗字第714 號判
    例意旨所揭示之原則。
四、經查，相對人主張上開事實，業於原審提出與其所述相符之
    本票為證，且為抗告人所不爭，原審就系爭本票為形式上之
    審查，認其已具備本票各記載事項合於票據法第120 條規定
    ，屬有效之本票，乃裁定准予強制執行，並無不合。惟抗告
    人執前詞抗辯本票金額有誤及求與相對人協商等情縱然屬實
    ，亦屬實體法上法律關係存否之爭執，依上開說明，要非本
    件非訟程序所得加以審究，應由抗告人另提起訴訟以玆解決
    。從而，原裁定准許系爭本票強制執行，於法並無違誤，抗
    告意旨仍執前詞指摘原裁定不當，求予廢棄，為無理由，應
    予駁回。
五、據上論結，本件抗告為無理由，爰依非訟事件法第46條、第
    21條第2 項、第24條第1 項、民事訴訟法第495 條之1 第1
    項、第449條第1項、第85條第1項，裁定如主文。
中    華    民    國    99    年    10    月    15    日
                  民事第七庭    審判長  陶亞琴
                                法  官  吳定亞
                                法  官  蘇嘉豐
以上正本係照原本作成。
不得抗告。
中    華    民    國    99    年    10    月    15    日
                                書記官  林鈞婷

司法院資訊處製作；財團法人民間司法改革基金會備份。
